臺灣高雄地方法院刑事判決　　　　　　　　　　　　九十一年度易字第一九五九號
　　公　訴　人　臺灣高雄地方法院檢察署檢察官
　　被　　　告　甲○○○
右列被告因偽造文書案件，經檢察官聲請簡易判決處刑（九十一年度偵字第八三三一
號），嗣因本院高雄簡易庭認為不宜適用簡易判決處刑，簽准改用通常程序審判，本
院判決如左：
    主  文
洪許東坡行使變造汽車駕駛執照，足以生損害於公眾及他人，累犯，處有期徒刑參月
，如易科罰金，以佰元折算壹日。扣案經變造之乙○○○汽車駕駛執照上「洪許東
坡」照片壹幀沒收。
    事  實
一、洪許東坡前因麻醉藥品管理案件，經本院判處有期徒刑五年六月確定，於民國八
    十七年四月十九日執行完畢。詎仍不知悔改，明知其於八十九年間因違反毒品危
    害防制條例案件遭臺灣高雄地方法院檢察署通緝中，為掩飾其身分以逃避追緝，
    竟意圖為自己不法所有，於九十年十一月初某日，在高雄市○○區○○路一一六
    巷一號三樓之三其住處內，趁其弟乙○○○午睡之際，徒手竊取乙○○○所有置
    於皮夾內之洪許國泰汽車駕駛執照一張 (竊盜部分業經乙○○○撤回告訴)，並
    於得手後旋將該駕駛執照上之乙○○○照片撕去，再換貼上自己之照片而加以變
    造，足以生損害於乙○○○及監理機關對於汽車駕駛執照核發管理之正確性。嗣
    九十一年四月十八日零時十分許，甲○○○在高雄市○○區○○路與河南路口遇
    警方臨檢時，出示上開經變造之汽車駕駛執照供警查詢，然為警當場識破，因而
    查獲上情，並扣得上開經變造之汽車駕駛執照一張。
二、案經被害人乙○○○訴由高雄市政府警察局移送臺灣高雄地方法院檢察署檢察官
    聲請簡易判決處刑。
    理  由
一、訊據被告甲○○○固坦承於右揭時、地竊取被害人乙○○○之汽車駕駛執照並於
    得手後加以變造等情不諱，但矢口否認有何行使前開變造汽車駕駛執照之犯行，
    辯稱︰伊被警察攔下後，即承認自己是甲○○○，伊並沒有出示前開變造之汽車
    駕照給警察，當時伊身上沒有帶證件，是警察搜伊身上才找到前開駕照云云。經
    查：右揭被告如何竊取被害人之汽車駕照，及如何於得手後加以變造等情，業據
 被告於警、偵訊及本院審理時供認不諱，核與被害人於警訊及本院審理時指述情
    節相符，並有經變造之乙○○○汽車駕駛執照一枚扣案可資佐證，足認被告自白
    與事實相符，應屬可信。被告雖於本院審理時辯稱伊並未出示前開變造之汽車駕
    照給警察云云，然被告於警詢時供稱：伊因毒品危害防治條例案件被高雄地檢署
    通緝中，未免遭警方查獲，所以才想到變造前開汽車駕照供自己使用等語（見警
    訊卷第一頁反面），是被告乃為逃避警方之追緝始為前開偷竊及變造汽車駕駛執
    照之犯行，而於其遇警方臨檢時，衡情當出示其一直放置身上之前開變造之汽車
    駕照予臨檢之警員以免遭查獲，豈有立即承認自己是甲○○○之理？加以被告於
    警詢時亦供稱：伊為警察盤查身份時，因主動出示被害人之汽車駕照供警查詢時
    ，為警方當場識破等語（見警訊卷第一頁），且於偵查中自承伊持前開變造之汽
    車駕照冒名應檢（見九十一年四月十六日偵訊筆錄），是被告於遇臨檢時有行使
    前開變造之汽車駕照一節，應無違誤，其空言以前詞置辯，不足採信，本件事證
    已明，被告犯行洵堪認定。
二、核被告所為，係犯刑法第二百十六條、第二百十二條之行使變造特種文書罪。其
    變造特種文書書之低度行為為高度之行使行為所吸收，不另論罪。公訴人認被告
    另涉有竊盜罪嫌，惟此部分業據被害人撤回告訴，本應為不受理之判決，然公訴
    人認被告此部分犯行與行使變造特種文書罪部分，有方法目的之牽連關係，為牽
    連犯，屬裁判上一罪，爰不另為不受理之諭知。又被告曾犯麻醉藥品管理案件，
    經本院判處有期徒刑五年六月確定，於八十七年四月十九日執行完畢，有臺灣高
    等法院被告全國前案紀錄表在卷可證，其受有期徒刑之執行完畢後，五年內再犯
    本件有期徒刑以上之罪，係屬累犯，應依刑法第四十七條之規定加重其刑。爰審
    酌被告為一己之便，變造被害人之汽車駕駛執照，造成人別身分混亂，惟犯後坦
    承部分犯行，態度良好等一切情狀，量處如主文所示之刑，並諭知易科罰金之折
    算標準。扣案經變造之乙○○○汽車駕駛執照上「甲○○○」照片一幀，為被告
    所有，此為被告所自承，復為供其犯罪所用之物，依刑法第三十八條第一項第二
    款規定宣告沒收。至「乙○○○」之汽車駕駛執照一張，非為被告所有，自無庸
    宣告沒收，併此敘明。
據上論斷，應依刑事訴訟法第四百五十二條、第二百九十九條第一項前段，刑法第二
百十二條、第二百十六條、第四十七條、第四十一條第一項、第三十八條第一項第二
款，罰金罰鍰提高標準條例第一條前段、第二條，判決如主文。
本案經檢察官到王朝震庭執行職務。
中      華      民    國     九十一    年     七     月      二十二     日
                                  臺灣高雄地方法院刑事第七庭
                                              法  官      陳信伍
右正本證明與原本無異。
如不服本判決，應於判決送達後十日內，向本院提出上訴狀。
                                              書記官      林秀珍
中      華       民        國    九十一   年    七    月     二十二     日
附錄本判決論罪法條：
中華民國刑法第二百一十二條
 (偽造變造特種文書罪)
偽造、變造護照、旅券、免許證、特許證及關於品行、能力服務或其他相
類之證書、介紹書，足以生損害於公眾或他人者，處一年以下有期徒刑、
拘役或三百元以下罰金。
中華民國刑法第二百一十六條
 (行使偽造變造或登載不實之文書罪)
行使第二百十條至第二百十五條之文書者，依偽造、變造文書或登載不實
事項或使登載不實事項之規定處斷。
